臺灣宜蘭地方法院刑事判決　　　　　　　 94年度易字第261號
　　公　訴　人　臺灣宜蘭地方法院檢察署檢察官
　　被　　　告　甲○○
　　選任辯護人　余鑑昌律師
上列被告因違反保護令罪案件，經檢察官提起公訴（九十四年度
偵字第一二一四號），本院判決如下：
    主  文
甲○○違反法院依家庭暴力防治法第十三條所為之禁止實施家庭
暴力行為之民事通常保護令裁定，處拘役貳拾日，如易科罰金，
以佰元折算壹日。
    事  實
一、甲○○為乙○○之前配偶（二人於民國九十三年十二月六日
    離婚），具有家庭暴力防治法第三條第一款所定之家庭成員
    關係。而甲○○前因曾對乙○○實施家庭暴力行為，而經本
    院於九十二年十月二十三日以九十三年度家護字第一七七號
    民事通常保護令，裁定甲○○不得對乙○○實施身體或精神
    上之不法侵害行為、不得直接或間接對於乙○○為騷擾之聯
    絡行為，有效期間為一年後，再由本院以九十三年度家護聲
    字第八號裁定延長前開民事通常保護令之有效期間八月，即
    至九十四年六月二十三日為止。
二、乙○○於九十四年四月二十日九時五十分許至甲○○位於宜
    蘭縣宜蘭市○○路○段一二七巷二十五號住處探視其子許元
    柏時，突見甲○○、年籍姓名不詳之成年女子及許元柏同在
    房間內而欲將許元柏抱離房間，甲○○竟與該名年籍姓名不
    詳之成年女子共同基於傷害之犯意聯絡及行為分擔，將乙○
    ○壓倒在地並動手毆打，造成乙○○受有頭部外傷、左手前
    臂擦傷及下背部挫傷等傷害（傷害部分業經撤回告訴），而
    違反上開本院核發之通常保護令內容。嗣經乙○○報警當場
    查獲。
二、案經宜蘭縣警察局宜蘭分局報告臺灣宜蘭地方法院檢察署檢
    察官偵查起訴。
    理  由
一、訊據被告甲○○固對其業已收受本院九十三年度家護字第一
    七七號民事通常保護令及九十三年度家護聲字第八號裁定，
    及被害人乙○○確九十四年四月二十日九時五十分許至其位
    於宜蘭縣宜蘭市○○路○段一二七巷二十五號住處後，與之
    發生口角爭執等情，到庭坦承不諱，惟矢口否認有何動手毆
    打被害人乙○○之犯行，並辯稱：其與乙○○離婚後，即自
    行居住在宜蘭縣宜蘭市○○路○段一二七巷二十五號，事發
    當日係乙○○未經其同意逕行進入其前開住處，隨後警方立
    即趕到，其與另名女子均未動手毆打乙○○；況其若慣於毆
    打乙○○，乙○○又何敢於夜間隻身至其住處等語。然查：
  (一)上開事實，迭據被害人乙○○於警詢及偵查中到庭證訴綦詳
    ，復有財團法人蘭陽仁愛醫院出具之診斷證明書及門診病歷
    紀錄各一份在卷可稽。
  (二)綜觀卷附被害人乙○○製作之二份警詢筆錄及財團法人蘭陽
    仁愛醫院所出具，關於被害人乙○○之診斷證明書及門診病
    歷紀錄，可知被害人乙○○於九十四年十時四十分許至同日
    十一時四十五分許之期間，係在警局製作第一份警詢筆錄，
    隨後於同日十五時三十五分至財團法人蘭陽仁愛醫院掛號，
    主訴為「被人搥打頭部與左手腕」，經檢驗診斷受有頭部外
    傷、左手前臂擦傷及下背部挫傷等傷害，嗣後被害人乙○○
    再於同日十七時二十五分許至警局製作第二份警詢筆錄等情
    明確，經核即與證人即現場處理員警吳家榕於本院交互詰問
    程序中到庭結證：其到場後即聽聞甲○○與乙○○大聲爭吵
    ，乙○○一直表示遭甲○○毆打且頭部疼痛，其便帶同甲○
    ○與乙○○返回警局製作筆錄後，由同事搭載乙○○前往醫
    院驗傷，同日乙○○再返回警局製作第二份筆錄等語契合一
    致。從而，自被害人乙○○於證人吳家榕到場時，立刻告知
    證人吳家榕其頭部疼痛之傷勢，更於製作第一份警詢筆錄後
    ，旋由證人吳家榕之同事搭載前往醫院驗傷，隨後再於同日
    十七時二十五分返回警局製作第二份警詢筆錄等客觀跡證，
    顯可得見被害人乙○○所受之傷害，應係在被害人乙○○前
    往被告甲○○住處後，證人吳家榕到場前所造成者甚明。
  (三)總上各情，本件依被害人乙○○之指訴，佐以證人吳家榕之
    證詞及卷附財團法人蘭陽仁愛醫院出具之診斷證明書、門診
    病歷紀錄、本院九十三年度家護字第一七七號民事通常保護
    令及本院九十三年度家護聲字第八號民事裁定各一份，已足
    認定被害人乙○○確係遭被告甲○○毆打成傷，而非自殘身
    體而欲羅織罪名予被告甲○○甚明。被告甲○○違反本院依
    家庭暴力防治法第十三條所為之禁止實施家庭暴力行為之民
    事通常保護令裁定之事證已臻明確，其飾詞置辯洵屬無據，
    委無可採。本件被告之犯行實堪認定，應予依法論科。
二、按家庭成員間實施身體上或精神上之不法侵害之行為，為家
    庭暴力，家庭暴力防治法第二條第一項定有明文。是核被告
    甲○○於本院核發被害人乙○○民事通常保護令之有效期間
    內，仍對被害人乙○○為家庭暴力之傷害身體行為，所為係
    犯家庭暴力防治法第五十條第一款違反保護令罪，並屬家庭
    暴力防治法第二條第二項所定之家庭暴力罪。審酌被告漠視
    本院所發之民事通常保護令，要難見其有何尊重法治之觀念
    ，且犯後猶飾詞狡卸，本應重罰，惟念其到庭態度尚佳，且
    被害人乙○○業於偵查中已對其撤回傷害之刑事告訴，及其
    犯罪動機、目的、手段、素行及造成被害人傷勢程度等一切
    情狀，爰酌情量處如主文所示之刑，並諭知易科罰金之折算
    標準，以示懲儆。
據上論斷，應依刑事訴訟法第二百九十九條第一項前段，家庭暴
力防治法第五十條第一款，刑法第十一條前段、第四十一條第一
項前段，罰金罰鍰提高標準條例第二條，判決如主文。
本案經檢察官賴慶祥到庭執行職務
中　　華　　民　　國　　94　　年　　9 　　月　　26　　日
                  臺灣宜蘭地方法院刑事第三庭
                      審判長法  官  黃  永  勝
                            法  官  林  楨  森
                            法  官  陳  嘉  年
以上正本證明與原本無異。
如不服本判決，應於送達後10內，向本院提出上訴狀 (應附繕本
)。
                            書記官  詹  玉  惠
中　　華　　民　　國　　94　　年　　9 　　月　　28　　日
附錄本案論罪科刑法條全文
家庭暴力防治法第五十條
違反法院依第十三條、第十五條所為之下列裁定者，為本法所稱
之違反保護令罪，處三年以下有期徒刑、拘役或科或併科新臺幣
十萬元以下罰金：
一、禁止實施家庭暴力行為。
二、禁止直接或間接騷擾、接觸、通話或其他連絡行為。
三、命遷出住居所。
四、遠離住居所、工作場所、學校或其他特定場所。
五、命完成加害人處遇計畫：戒癮治療、精神治療、心理輔導或
    其他治療、輔導。
